【裁判字號】    90,易,28
【裁判日期】    900315
【裁判案由】    竊盜
【裁判全文】
臺灣基隆地方法院刑事判決                              九十年度易字第二八號
    公  訴  人  臺灣基隆地方法院檢察署檢察官
    被      告  丙○○
右列被告因竊盜案件，經檢察官提起公訴（八十九年度偵字第四五九六號），本院判
決如左：
    主  文
丙○○竊盜，處有期徒刑參月，如易科罰金，以參佰元折算壹日。
    事  實
一、丙○○意圖為自己不法之所有，於民國（下同）八十九年十一月一日上午七時許
    ，在基隆市○○路七十六巷二號前，竊取甲○○所有車牌號碼ＰＯＦ─九二二號
    機車一輛，得手後供己代步使用。嗣於八十九年十一月六日十一時三十分許，在
    基隆市○○路五十八號前，為警查獲。
二、案經基隆市警察局報請台灣基隆地方法院檢察署檢察官偵查起訴。
    理  由
一、訊據被告丙○○矢口否認有何竊盜犯行，辯稱：上開機車係在查獲當日向友人呂
    理財所借，嗣改稱係向另外一人所借，但因答應不能供出何人，故無法提供借車
    者之姓名年籍云云。然查，右揭事實，業據被害人甲○○於警訊時指述失竊情節
    甚明，並有車輛竊盜、車牌失竊資料個別查詢報表─查詢車輛認可資料及贓物認
    領保管收據各一件附卷可稽；且被告先於警訊及第一次偵訊時供稱上開機車係向
    友人呂理財所借，惟經檢察官提解呂理財到庭應訊後，不僅證人呂理財證稱與被
    告互不認識，並無出借機車予被告外，且證人呂理財自八十九年九月二十七日起
    迄今，均在台灣基隆監獄執行強制戒治，有法務部全國檢察官線上查詢刑案人犯
    在監所最新資料報表一紙在卷可稽，經被告丙○○與證人呂理財當面對質後，被
    告始改稱係向一不可透露姓名之人所借，其前後供述不一，可徵被告為警查獲時
    已知所騎機車來源有異；雖被告嗣於本院審理時請求訊問友人王慶文證明其未於
    八十九年十一月一日上午七時竊車乙節，惟王慶文除為被告友人，與之關係匪淺
    外，被告與之出遊時間均在晚上十二點過後直至隔日早上五、六點乙情，業據被
    告供明在卷，而與上開機車遭竊時間不符，縱令傳喚被告聲請之友人王慶文作證
    ，亦難採為有利於被告之認定，況被告值此涉己身權益重大時刻，竟仍以不能透
    露他人姓名年籍為由置辯，則是否真有出借上開機車之人，顯有可疑，更徵其有
    不法所有意圖存在，是被告上開所辯，純屬卸諉之詞，要無可採，事證明確，犯
    行洵堪認定。
二、核被告丙○○所為，係犯刑法第三百二十條第一項竊盜罪。爰審酌被告之品行、
    犯罪之動機、手段、目的、犯罪所生危害及犯罪後猶飾詞狡辯之態度等一切情狀
    ，量處如主文所示之刑，並依九十年一月十日總統令修正公布之中華民國刑法第
    四十一條第一項前段及刑法施行法第三條之一規定，諭知易科罰金之折算標準。
三、至公訴人認被告丙○○涉嫌於八十九年十月二十五日凌晨三時許，在基隆市○○
    區○○路一○七之五號一樓前，徒手竊取被害人乙○○所有ＰＯＬ─三七八號重
    型機車置物箱內皮夾（內有身分證、信用卡、駕照等物）得手，嗣經警於八十九
    年十一月二十六日十七時許，在被告住處查獲乙情，認被告所為涉有竊盜罪嫌，
    與本案具有裁判上一罪之連續犯關係，而以九十年度偵字第三○九號偵查卷宗移
    送併辦部分，除經被告丙○○堅決否認有何行竊犯行外，復無其他積極事證足以
    證明在被告住處查獲之被害人乙○○失竊物品即為被告行竊而來，則上開被害人
    失竊證件究為被告如何拾得，抑或自他人處收受取得，均與本案竊盜犯行之構成
    要件不同，並未具有裁判上一罪之關係，故併案部分宜退由檢察官再行偵辦，附
    予敘明。
據上論斷，應依刑事訴訟法第二百九十九條第一項前段，刑法第三百二十條第一項、
第四十一條第一項前段，刑法施行法第三條之一，罰金罰鍰提高標準條例第一條前段
、第二條，判決如主文。
本案經檢察官黃士元到庭執行職務
中      華      民      國      九十      年      三    月     十五     日
                                    臺灣基隆地方法院刑事第三庭
                                            法  官  林  玉  珮
右正本證明與原本無異。
對於本件判決如有不服，應於收受送達後十日內，向本院提出上訴書狀，上訴於臺灣
高等法院，並按他造當事人之人數附具繕本。
                                            書記官  陳  俊  德
中      華      民      國      九十      年      三    月     十九     日
附錄論罪法條
刑法第三百二十條第一項：
意圖為自己或第三人不法之所有，而竊取他人之動產者，為竊盜罪，處五年以下有期
徒刑、拘役或五百元以下罰金。


司法院資訊處製作；財團法人民間司法改革基金會備份。
